臺灣高雄地方法院刑事判決　　　　　　　　　　　　九十二年度易字第一三七五號
　　公　訴　人　臺灣高雄地方法院檢察署檢察官
　　被　　　告　林順進
　　　　　　　　原名乙○○）.
右列被告因竊盜案件，經檢察官提起公訴（九十二年度偵字第八○六九號），本院判
決如左：
    主  文
林順進連續竊盜，累犯，處有期徒刑拾月。
    事  實
一、林順進（原名乙○○）前因傷害案件，經臺灣屏東地方法院於民國八十八年十月
    二十八日，以八十八年度易字第一○七二號判處有期徒刑六月確定，於八十九年
    七月二十五日執行完畢。詎不知悔改，因見位於高雄縣大樹鄉大樹國小之工地圍
    牆小門門鎖已遭破壞，竟萌意圖為自己不法所有之概括犯意，於九十二年四月初
    起至同年月八日止，每隔相當時日一次，以徒手打開圍牆小門之方式進入上開工
    地，連續竊取唐川營造工程有限公司所有由該工地負責人甲○○保管之鋼筋（起
    訴書所載之鋼條即為鋼筋），每次竊取約價值新臺幣（下同）五百元，共竊取六
    次，經甲○○發現後，均口頭對之警告，請其以後不要再進入工地，而未報警處
    理，林順進竟不知悔悟，復承前意圖為自己不法所有之概括犯意，於九十二年四
    月九日十四時五十五分許，再度以同一手法進入上開工地，徒手竊取鋼筋三十台
    斤，約價值一千五百元，並將之置於工地內經人棄置之水泥袋內，於得手後欲離
    去之際，為甲○○報警當場查獲。
二、案經高雄縣政府警察局仁武分局報請臺灣高雄地方法院檢察署檢察官偵查起訴。
    理  由
一、訊據被告林順進固承認於右述時間前往上開工地撿拾鋼筋乙情不諱，惟矢口否認
    有何連續竊盜犯行，辯稱：我從九十二年四月初起前往上開工地撿鋼筋變賣，每
    次均有獲得工地負責人的同意，才將工地內經人棄置之鋼筋搬走，我沒有竊盜的
    故意云云。經查：
（一）右述事實，業據被告於警訊時坦承：我於九十二年四月九日，進入高雄縣大樹
      鄉大樹國小竊取鋼筋，我是從工地圍牆旁已打門的小門進去，並用袋子裝取鋼
      筋，我共進去工地偷鋼筋七次，都是在路旁遇到不特定的中古商就賣，前六次
      每次賣得五百元，我是為了生活才去偷等語明確，核與證人即上開工地負責人
      甲○○於警訊及本院審理時證稱：我所負責之大樹國小工地遭竊，所以前來報
      案，被告於九十二年四月九日十四時五十五分許，從工地旁小門進入竊取鋼筋
      ，價值約一千五百元，起訴書所載的鋼條即是鋼筋，這件竊盜案是我發現的，
      當天雨天停工，下午我約廠商到工地現場簽約，我到工地時，發現被告把鋼筋
      裝進我們丟棄不要的水泥袋裡，我就報警處理，而除了這次之外，也有在工地
      看到被告手上拿著鋼筋，我們有口頭警告被告不可以拿走，因為那些鋼筋還有
      用處，之前我在工地看到被告五次以上，被告每次離去，工地內鋼筋都會短少
      等情相符，並有贓物領據一紙、工地現場及查獲鋼筋照片二幀在卷可稽。
（二）被告雖於偵查及審理時翻異前供，改以前詞置辯。惟查被告如何於右述時地竊
      取鋼筋之犯行，已據其於警訊時供明，衡諸被告於警訊時所供距案發時間較近
      ，顯然較少考量利弊得失，所述應較事後翻異之詞可信，而證人甲○○歷經警
      訊及本院調查、審理，始終否認曾同意被告進入工地，並稱：我從未同意被告
      撿走鋼筋，因為那些鋼筋是要供建造洗手台所用等語，可見被告辯稱係經過工
      地負責人同意才撿拾鋼筋云云，與事實不符，不足採信。再觀諸上開鋼筋所存
      放之地點，係一般建築工程工地，其外並有圍牆隔離，圍牆上並漆有「危險，
      不可進入」等字眼，此有上開現場照片在卷可查，足認上開遭竊之鋼筋應屬工
      程現場所用，屬他人所有之物，並非無主物，且被告於本院審理時亦承認拿取
      上開鋼筋之目的，係為變賣圖利等語（本院九十三年三月二十四日審判筆錄）
      ，是被告連續取走上開工地內之鋼筋，主觀上有意圖為自己不法所有之意，至
      為明灼，其所辯無竊盜之故意云云，純屬避重就輕之飾詞，亦無可取。綜上所
      述，本件事證明確，被告犯行應堪認定。
二、核被告所為，係犯刑法第三百二十條第一項之竊盜罪。被告先後多次犯行，時間
    緊接，手法相同，觸犯構成要件相同之罪名，為連續犯，爰依刑法第五十六條之
    規定以一罪論，並加重其刑。其前因傷害案件，經臺灣屏東地方法院於八十八年
    十月二十八日，以八十八年度易字第一○七二號判處有期徒刑六月確定，於八十
    九年七月二十五日執行完畢，有臺灣高等法院被告全國前案查註紀錄表一份存卷
    可按，其於有期徒刑之執行完畢後，五年內再犯本案有期徒刑以上之罪，為累犯
    ，應加重其刑，並依法遞加之。爰審酌被告正值壯年，不思以正當方式取得財物
    ，竟以竊盜之方式為之，犯後飾詞圖卸，態度不佳，惟念其竊得之財物價值非鉅
    等一切情狀，量處如主文所示之刑。公訴人於蒞庭時求處有期徒刑三年，本院認
    尚嫌過重，不予採取，附此敘明。
據上論斷，應依刑事訴訟法第二百九十九條第一項前段，刑法第五十六條、第三百二
十條第一項、第四十七條，罰金罰鍰提高標準條例第一條前段，判決如主文。
本案經檢察官李婉綺到庭執行職務。
中      華      民      國      九十三      年      四      月    七    日
                                  臺灣高雄地方法院刑事庭
                                        審判長法  官    張  桂  美
                                              法  官    唐  中  興
                                              法  官    莊  珮  君
右正本證明與原本無異。
如不服本判決，應於判決送達後十日內，向本院提出上訴狀。
                                              書記官    呂  怜  勳
中      華      民      國      九十三      年      四      月    七    日
附錄本判決論罪科刑法條：
中華民國刑法第三百二十條第一項
意圖為自己或第三人不法之所有，而竊取他人之動產者，為竊盜罪，處五年以下有期
徒刑、拘役或五百元以下罰金。
